【裁判字號】    89,易,90
【裁判日期】    890128
【裁判案由】    傷害
【裁判全文】
臺灣板橋地方法院刑事判決                            八十九年度易字第九○號
    公  訴  人  臺灣板橋地方法院檢察署檢察官
    被      告  甲○○
右列被告因傷害案件，經檢察官提起公訴(八十八年度偵字第二四一五三號)，本院判
決如左：
    主  文
甲○○傷害人之身體，處拘役貳拾日，如易科罰金以參佰元折算壹日。
    事  實
一、甲○○係台北縣鶯歌鎮○○○街一○四號「祐華塑膠工廠」員工，於民國八十八
    年九月三十日上午九時許，因其老闆呂理崇向伊提起及住於台北縣鶯歌鎮○○○
    街一○○號之乙○○前來工廠反應該工廠晚上之機器運轉聲太大，而與乙○○在
    台北縣鶯歌鎮○○○街一○四號「祐華塑膠工廠」內發生口角，乃甲○○竟基於
    傷害之犯意，出手強推甲○○，致甲○○因而倒地，受有右手肘部四乘三公分瘀
    血浮腫、背部微浮腫二乘一公分、右手前臂數處微小擦傷等傷害。
二、案經被害人乙○○訴由台北縣警察局三峽分局報請臺灣板橋地方法院檢察署檢察
    官偵查起訴。
    理  由
一、訊據被告甲○○矢口否認有何傷害乙○○之犯行，辯稱：伊並未強推甲○○，而
    是伊當時準備要去燒開水，告訴人乙○○過來罵伊，伊不予置理，僅準備做伊自
    己的工作，結果不慎踫到乙○○云云。惟查，右揭犯罪事實，業據告訴人乙○○
    於警訊及本署偵訊中指述綦詳，並有財團法人恩主公醫院乙種診斷書證明書一紙
    在卷可按，即被告於警訊中亦自陳有於右揭時地隨手甩開告訴人，以及參以證人
    呂理崇於偵查中所述「．．．．．．聽到他們(指告訴人與被告)爭吵了很大聲」
    、「．．．．．二人有拉拉扯扯．．．．」等情，足見告訴人之指訴應有可信。
    綜上查證，被告所辯，顯係事後卸責之責，委不足取。渠事證明確，犯行堪以認
    定。
二、核被告甲○○所為，係犯刑法第二百七十七條第一項之傷害罪。爰審酌被告之品
    行、犯罪之動機、目的、手段、犯罪時所受之刺激、被害人所受傷害程度尚輕及
    被告犯罪後始終否認犯行之態度等一切情狀，量處如主文所示之刑，並諭知易科
    罰金之折算標準。
據上論斷，應依刑事訴訟法第二百九十九條第一項前段，刑法第二百七十七條第一項
、第四十一條、罰金罰鍰提高標準條例第一條前段、第二條，判決如主文。
本案經檢察官游鉦添到庭執行職務。
中      華      民      國      八十九      年      一    月    廿八    日
                                      臺灣板橋地方法院刑事第六庭
                                          法  官    余  來  炎
右正本證明與原本無異。
如不服本判決應於送達後十日內向本院提出上訴狀
                                          書記官    周  百  川
中      華      民      國      八十九      年      一    月    廿八    日
附錄本案論罪科刑法條全文
刑法第二百七十七條第一項：傷害人之身體或健康者，處三年以下有期徒刑、拘役或
                          一仟元以下罰金。


司法院資訊處製作；財團法人民間司法改革基金會備份。
